【裁判字號】    98,基小,503
【裁判日期】    980406
【裁判案由】    給付票款
【裁判全文】
臺灣基隆地方法院小額民事判決     98年度基小字第503號
原      告  乙○○
被      告  甲○○
                    （
上列當事人間請求給付票款事件，本院於中華民國98年３月25日
辯論終結，茲判決如下：
    主  文
原告之訴駁回。
訴訟費用由原告負擔。
    事實及理由要領
一、本件原告主張：渠執有被告簽發如附表所示之支票１張，詎
    經渠於民國（下同）79年７月25日為付款之提示，竟不獲付
    款，迭向被告催討，均不獲置理等情，為此依票據之法律關
    係，起訴請求判命被告如數給付渠票款10萬元及加給自付款
    提示日（即79年７月25日）起至清償日止按年息５％計算之
    法定遲延利息。
二、被告雖到場自認附表所示之支票為渠所簽發，惟以：附表所
    示支票係渠借渠表弟使用，渠與原告間並無債權債務關係存
    在；又渠簽發附表所示支票早已超過18年，已罹於消滅時效
    期間，依法渠得拒絕給付；此外、渠亦沒錢可還原告等語，
    資為抗辯。
三、查原告主張：渠執有被告簽發如附表所示之支票１張，詎經
    渠於79年７月25日為付款之提示，竟不獲付款，迭向被告催
    討，均不獲置理等事實，為被告所自認，並有附表所示之支
    票及退票理由單各１張（影本附卷，原本發環）可資佐證，
    原告之主張，自堪信為真實。
四、惟按票據上之權利，對支票發票人自發票日起算，一年間不
    行使，因時效而消滅，票據法第22條第１項後段定有明文。
    查附表所示支票之發票日為79年７月25日，依上開規定，原
    告對於被告（即發票人）之票據上請求權業已罹於時效期間
    而告消滅，從而原告依票據之法律關係，訴請被告如數給付
    票款10萬元及加給自付款提示日（即79年７月25日）起至清
    償日止按年息５％計算之法定遲延利息，自屬無據，應不准
    許。
五、訴訟費用（即裁判費）1,000.元，依民事訴訟法第78條之規
    定，應由敗訴之原告負擔。
六、據上論結，本件原告之訴為無理由，依民事訴訟法第78條，
    判決如主文。
中    華    民    國    98    年    4     月     6    日
                  基隆簡易庭法      官  林金發
以上正本係照原本作成。
對於本件判決如有不服，應於收受送達後20日內向本院提出上訴
書狀，上訴於本院合議庭，並按他造當事人之人數附具繕本。
當事人之上訴，非以判決違背法令為理由不得為之，上訴狀應記
載上訴理由，表明下列各款事項：
(一)原判決所違背之法令及其具體內容。
(二)依訴訟資料可認為原判決有違背法令之具體事實。
中    華    民    國    98    年    4     月     6    日
                            法院書記官  陳錦進
┌───────────────────────────────────┐
│附表（98年度基小字第503號）：                                         │
├──┬────┬────────┬──────┬─────┬─────┤
│編號│發 票 人│ 付    款  人   │發   票  日 │ 票面金額 │ 支票號碼 │
│    │        │                │ （ 民 國 ）│（新臺幣) │          │
├──┼────┼────────┼──────┼─────┼─────┤
│ １ │甲 ○ ○│上海商業儲蓄銀行│79年７月25日│100,000元 │ FA0000000│
│    │        │三重分行        │            │          │          │
└──┴────┴────────┴──────┴─────┴─────┘


司法院資訊處製作；財團法人民間司法改革基金會備份。
